臺灣屏東地方法院刑事判決　　　　　　　　　　　　　九十一年度易字第六一九號
　　公　訴　人　臺灣屏東地方法院檢察署檢察官
　　被　　　告　乙○○
右列被告因家庭暴力之傷害案件，經檢察官提起公訴（九十一年度偵字第五三五號）
，本院判決如左：
    主  文
乙○○違反法院依家庭暴力防治法第十五條所為禁止實施家庭暴力行為之裁定，處有
期徒刑陸月，如易科罰金以佰元折算壹日。扣案小刀壹把沒收。
    事  實
一、乙○○為甲○○之小叔，二人間具有二親等旁系姻親關係，為家庭暴力防治法第
    三條第四款所定家庭成員。乙○○前於民國九十年七月十三日，經本院依家庭暴
    力法第十五條規定，以九十年度家護字第二七八號民事通常保護令裁定令其不得
    對甲○○實施身體或精神上不法侵害之行為，不得直接或間接對甲○○為騷擾之
    聯絡行為，詎乙○○於九十一年一月四日上午九時三十分許，騎機車返回其位於
    屏東縣萬丹鄉○○路○段四七一巷三十六號之住處時，因不滿甲○○沖洗地板造
    成其住處客廳地板潮濕，竟基於傷害之犯意，以手抓住甲○○頭髮往屋外拖，並
    以拳腳攻擊其鼻樑等處，旋又自上開機車置物廂內拿出小刀一把，向甲○○胸部
    揮舞數刀，甲○○於抵擋中雙手等處仍遭劃傷，共計受有右側鼻三公分頓挫傷、
    下巴一公分、前頸四公分、左上胸一‧五公分×五公分割傷，左手虎口四公分、
    左手掌三×二×二公分、左手食指尖一公分割傷，雙膝四×四公分、四×四公分
    擦傷、左腋下撕裂傷二×一公分等傷害，嗣警方因甲○○報案而查獲，扣得上開
    小刀一把。
二、案經甲○○訴由屏東縣警察局屏東分局報告臺灣屏東地方法院檢察署檢察官偵查
    起訴。
    理  由
一、訊據被告乙○○固坦承於右揭時地有抓告訴人甲○○頭髮，並拿上開小刀嚇唬之
    行為，及告訴人因其毆打、腳踢而流鼻血之事實，惟辯稱：伊並未拿刀向告訴人
    揮舞，當時伊用手抓其頭髮，根本沒辦法拿刀劃她，可能是她自己緊張被刀子劃
    到云云置辯。惟查，前揭事實除據告訴人甲○○指訴綦詳，並有診斷證明書二份
    、國軍高雄總醫院屏東分院九十一年七月三十一日民服字第一一二號函及附件
    病歷一份、行政院衛生署屏東醫院九十一年八月十五日屏醫病歷字第四二九一
    號函、扣案小刀一把、照片十二幀、沾血衣褲一套在卷可稽，依告訴人所受刀傷
    分佈情形，除手部有防禦傷外，前頸、胸部亦均受有切割傷，顯係遭銳器割劃所
    致，與被告乙○○上開所辯即有不符，告訴人甲○○之指訴，堪信為真。今查，
    被告乙○○前於民國九十年七月十三日，經本院依家庭暴力法第十五條規定，以
    民事通常保護令裁定令其不得對告訴人甲○○實施身體或精神上不法侵害之行為
    ，不得直接或間接對甲○○為騷擾之聯絡行為，有保護令執行紀錄表、本院九十
    年暫家護字第一六九號民事暫時保護令、九十年家護字第二七八號通常保護令附
    卷可憑，依上開保護令執行紀錄表所載，承辦員警已告知被告保護令執行之項目
    ，被告乙○○對於上開保護令之內容顯已知悉，是被告乙○○上開所辯，顯不足
    採，本件被告犯行已臻明確，應依法論科。
二、核被告乙○○所為，係犯家庭暴力防治法第五十條第一款之違反保護令罪及刑法
    第二百七十七條第一項之普通傷害罪。被告乙○○以揮舞小刀方式嚇唬告訴人甲
    ○○，致其心生畏怖，進而更傷害之，其恐嚇之危險行為為傷害之實害行為所吸
    收，不另論罪。被告乙○○所犯上開違反保護令罪及普通傷害罪等二罪，係以一
    行為觸犯數罪名，應依刑法第五十五條前段想像競合之例，從一重之違反保護令
    罪處斷。公訴意旨固以被告乙○○於右揭時地揚言要殺害告訴人甲○○，致其心
    生畏懼，犯有刑法第三百零五條之恐嚇罪，惟按，犯罪事實應依證據認定之，無
    證據不得推定其犯罪事實，刑事訴訟法第一百五十四條定有明文，又告訴人之告
    訴，係以使被告受刑事訴追為目的，是其陳述是否與事實相符，仍應調查其他證
    據以資審認，最高法院五十二年臺上字第一三００號著有判例。經查，此部分犯
    罪事實除告訴人甲○○之指訴外，並無其他積極事證可資證明，揆諸上開法條及
    判例意旨，應認為不能證明被告犯罪，然此部分縱能成罪，要亦與上開經論罪部
    分有裁判上一罪之關係，故不另為無罪之諭知，附此敘明。爰審酌被告乙○○之
    年齡、智識程度、其因細故而對告訴人犯罪之動機、其手抓告訴人甲○○頭髮，
    並以扣案小刀對其犯罪之手段，造成告訴人身體傷害及生命危險之程度，及其犯
    罪後態度等一切情狀，量處如主文所示之刑，並諭知易科罰金之折算標準，以資
    儆懲。另扣案小刀一把為被告乙○○所有，並為其持供本件犯罪所用之物，業據
    被告自承在卷，依刑法第三十八條第一項第二款規定併予宣告沒收。
據上論斷，應依刑事訴訟法第二百九十九條第一項前段，家庭暴力防治法第五十條第
一款，刑法第十一條、第二百七十七條第一項、第五十五條、第四十一條第一項前段
、第三十八條第一項第二款，罰金罰鍰提高標準條例第一條前段、第二條，判決如主
文。
本案經檢察官陳新君到庭執行職務
中      華      民      國    九十一    年    十  一    月    十  九    日
                                      臺灣屏東地方法院刑事第四庭
                                          法  官   陳松檀
右正本證明與原本無異。
如不服本判決應於收受本判決後送達後十日內向本院提出上訴書狀，其未敘述上訴理
由者，並得於提起上訴後十日內向本院補提理由書狀（均須按他造當事人之人數附繕
本 ）「切勿逕送上級法院」
                                          書記官   張福山
中      華      民      國    九十一    年    十  一    月    十  九    日
附錄本判決論罪之法條：
家庭暴力防治法第五十條
違反法院依第十三條、第十五條所為之下列裁定者，為本法所稱之違反保護令罪，處
三年以下有期徒刑、拘役或科或併科新台幣十萬元以下罰金︰
一  禁止實施家庭暴力行為。
二  禁止直接或間接騷擾、接觸、通話或其他連絡行為。
三  命遷出住居所。
四  遠離住居所、工作場所、學校或其他特定場所。
五  命完成加害人處遇計畫：戒癮治療、精神治療、心理輔導或其他治療、輔導。
中華民國刑法第二百七十七條
傷害人之身體或健康者，處三年以下有期徒刑、拘役或一千元以下罰金。
犯前項之罪因而致人於死者，處無期徒刑或七年以上有期徒刑；致重傷者，處三年以
上十年以下有期徒刑。
